臺灣高等法院刑事裁定
110年度聲字第4323號
聲  請  人  臺灣高等檢察署檢察官
受  刑  人  林黎明




上列聲請人因受刑人數罪併罰有二裁判以上，聲請定其應執行之
刑（聲請案號：臺灣高等檢察署110年度執聲字第1924號），本
院裁定如下：
    主  文
甲○○犯如附表所示各罪所處之刑，應執行有期徒刑伍年。
    理  由
一、聲請意旨略以：受刑人甲○○因利用機會猥褻等數罪，先後經
    判決確定如附表，應依刑法第53條、第51條第5款之規定，
    定其應執行之刑，爰依刑事訴訟法第477條第1項之規定聲請
    定應執行之刑等語。
二、按裁判確定前犯數罪者，併合處罰之；又數罪併罰，有二裁
    判以上者，依刑法第51條之規定，定其應執行之刑，同法第
    50條、第53條分別定有明文。又法律上屬於自由裁量之事項
    ，有其外部性界限及內部性界限，並非概無拘束。依據法律
    之具體規定，法院應在其範圍選擇為適當之裁判者，為外部
    性界限；而法院為裁判時，應考量法律之目的，及法律秩序
    之理念所在者，為內部性界限。法院為裁判時，二者均不得
    有所踰越。在數罪併罰，有二裁判以上，定其應執行之刑時
    ，固屬於法院自由裁量之事項，然仍應受前揭外部性界限及
    內部性界限之拘束（最高法院94年度台非字第233號判決意
    旨參照）。
三、經查，受刑人因利用機會猥褻等數罪，經先後判處如附表所
    示之刑，均經分別確定在案，又受刑人所犯附表所示各罪，
    最早確定者為民國110年9月29日，而各罪之犯罪行為時間，
    均在該裁判確定日期前所犯，本件聲請定應執行刑之犯罪事
    實最後判決法院則為本院，以上各情有各該判決書及本院被
    告前案紀錄表附卷可稽。是檢察官聲請就附表所示均不得易
    科罰金之各罪，定其應執行之刑，合於裁判確定前所犯數罪
    之規定。爰審酌內、外部界限之範圍（附表所示各罪最長期
    為有期徒刑10月，合併刑期為有期徒刑11年8月），所犯各
    罪均為利用對受照護人之機會，且是在一定期間內反覆犯之
    ，故其犯罪類型、行為態樣、動機各相同，責任非難重複程
    度較高，可酌定比較低之比例，避免過度執行刑罰等情狀綜
    合判斷，定其應執行之刑如主文所示。受刑人被訴利用對受
    照護之人機會，分別犯上開利用機會猥褻等數罪以及強制性
    交罪，經原審合併判決應執行有期徒刑6年，受刑人提起上
    訴，本院就所犯利用機會猥褻等數罪駁回其上訴，就所犯強
    制性交罪則撤銷改判係犯加重強制性交罪，受刑人提起上訴
    ，最高法院就加重強制性交罪部分撤銷發回本院更為審理，
    就所犯利用機會猥褻等數罪則駁回其上訴而確定，是原判決
    上開合併定應執行刑部分並未確定，本件定應執行刑自不受
    上開界限之拘束。又受刑人就本件定應執行刑表明意見：受
    刑人經此司法偵審程序當知所警惕，絕無再犯可能，受刑人
    一生信奉地藏菩薩，樂善布施，經常出門義診，受刑人身為
    獨子，母親罹病行動困難，父親高齡91歲，皆由受刑人獨自
    照顧，請合併定應執行刑為有期徒刑10月等語（見本院卷第
    41至63頁），然定應執行刑，乃別於刑法第57條針對個別犯
    罪之特別量刑程序，係對犯罪行為人及其所犯各罪之總檢視
    ，其裁量權之行使，應兼衡罪責相當及特別預防之刑罰目的
    ，具體審酌行為人所犯各罪反應出之人格、犯罪傾向，並審
    酌整體犯罪過程之各罪關係，例如各行為彼此間之關聯性（
    數罪間時間、空間、法益之異同性）、所侵害法益之專屬性
    或同一性、數罪對法益侵害之加重效應等情狀綜合判斷，是
    受刑人前揭主張各情，按上說明，俱屬論罪科刑時所應審酌
    之事項，與本件定應執行刑無關，均附此說明。
據上論斷，應依刑事訴訟法第477條第1項，刑法第53條、第51條
第5款，裁定如主文。
中　　華　　民　　國　　111 　年　　1 　　月　　19　　日
                  刑事第十四庭  審判長法　官  黃斯偉
                                      法　官  黎惠萍
                                      法　官  許泰誠
以上正本證明與原本無異。
不得抗告。
                                      書記官  朱子勻
中　　華　　民　　國　　111 　年　　1 　　月　　19　　日